臺灣嘉義地方法院刑事判決　　　　九十六年度訴字第四二四號
公　訴　人　臺灣嘉義地方法院檢察署檢察官
被　　　告　甲○○
　　　　　　　　　　）
　　　　　　乙○○
　　　　　　　　　　）
共　　　同
選任辯護人　王正明律師
上列被告等因違反毒品危害防制條例案件，經檢察官提起公訴（
案號：臺灣嘉義地方法院檢察署九十六年度偵字第六０八號、第
六０九號、第二七六八號），本院判決如下：
    主  文
甲○○販賣第二級毒品（附表一編號一、三、四、六至九、十一
、十三至二十五），累犯，各處刑如附表一編號一、三、四、六
至九、十一、十三至二十五「處刑」欄所示。又共同販賣第二級
毒品（附表一編號二、五、十、十二），累犯，各處刑如附表一
編號二、五、十、十二「處刑」欄所示。應執行有期徒刑玖年陸
月，扣案之安非他命壹小袋（毛重壹貳點伍伍公克）沒收銷燬之
，扣案之門號0000000000號、0000000000
號行動電話貳具及電子磅秤壹臺均沒收，販賣第二級毒品所得財
物新臺幣肆萬玖仟元沒收，如全部或一部不能沒收時，以其財產
抵償之，其中新臺幣柒仟元部分應與乙○○連帶沒收之，如全部
或一部不能沒收時，以其與乙○○財產連帶抵償之。
乙○○共同販賣第二級毒品（附表一編號二、五、十、十二），
，各處刑如附表一編號二、五、十、十二「處刑」欄所示。應執
行有期徒刑捌年，扣案之門號0000000000號、000
0000000號行動電話貳具及電子磅秤壹臺均沒收，販賣第
二級毒品所得財物新臺幣柒仟元應與甲○○連帶沒收之，如全部
或一部不能沒收時，以其與甲○○財產連帶抵償之。
乙○○被訴附表一編號一、三、四、六至九、十一、十三至二十
五部分均無罪。
    事  實
一、甲○○（綽號阿賜、賜哥、大仔）有麻藥、毒品、竊盜等多
　　項前案紀錄，民國九十五年間，因違反毒品危害防制條例經
　　本院九十五年度易字第一六八號刑事判決，判處有期徒刑六
　　月，如易科罰金以銀元三百元折算一日，於九十五年六月十
　　六日確定，並於同年七月十四日易科罰金執行完畢。乙○○
　　與甲○○為同居之男女朋友關係，其等均明知安非他命屬毒
　　品危害防制條例所定之第二級毒品，非經許可不得持有、販
　　賣：
　(一)甲○○意圖營利，於附表一編號一、三、四、六至九、十一
　　、十三至二十五所示時間，基於販賣第二級毒品安非他命之
　　犯意，以其所使用門號0000000000、00000
　　00000號行動電話作為聯絡販賣之工具，各與丙○○、
　　丁○○、馮伯棠、王連瑞、李秋緣在電話內約定買賣安非他
　　命之數量及金額，並各約定在如附表一編號一、三、四、六
　　至九、十一、十三至二十五所示之地點進行買賣交易後，販
　　賣交付安非他命予丙○○、丁○○、馮伯棠、王連瑞、李秋
　　緣（買受人、交易之時地及方法、交易數量、交易金額及甲○○所得均如附表一編號一、三、四、六至九、十一、十三
    至二十五所示）。
　(二)甲○○、乙○○二人意圖營利，共同基於販賣第二級毒品安
　　非他命之犯意聯絡，由甲○○以門號0000000000
    號行動電話作為聯絡工具，並指示乙○○在如附表一編號二
    、五、十、十二所示之時間、地點與丙○○、丁○○完成交
    易（買受人、交易之時地及方法、交易數量、交易金額及甲○○、乙○○所得均如附表一編號二、五、十、十二所示）
    。
二、嗣於九十六年一月九日上午八時三十分許，為警持搜索票在
　　甲○○址設嘉義縣鹿草鄉下麻村麻豆店十二號住處執行搜索
　　，在上址扣得甲○○所有供販賣安非他命所用之門號000
  　0000000、0000000000號行動電話各一具
　　、電子磅秤一臺，及供附表一編號二十五販賣犯行所用之安
  　非他命一小袋（毛重一二點五五公克）。
三、案經嘉義縣政府警察局移送臺灣嘉義地方法院檢察署檢察官
　　偵查後起訴。
    理  由
壹、程序部分：
一、按被告以外之人於審判外之言詞或書面陳述，除法律有規定
  　者外，不得作為證據。被告以外之人於偵查中向檢察官所為
    之陳述，除顯有不可信之情況者外，得為證據。被告以外之
    人於審判外之陳述，雖不符前四條之規定，而經當事人於審
    判程序同意作為證據，法院審酌該言詞陳述或書面陳述作成
    時之情況，認為適當者，亦得為證據。當事人、代理人或辯
    護人於法院調查證據時，知有第一百五十九條第一項不得為
    證據之情形，而未於言詞辯論終結前聲明異議者，視為有前
    項之同意，刑事訴訟法第一百五十九條第一項、第一百五十
    九條之一第二項、第一百五十九條之五分別定有明文。查證
    人王連瑞、丁○○、方文忠向檢察官所為之證述，業經其等
    偵查中具結在卷，被告甲○○及其辯護人並未指出其等證詞
    有何「顯有不可信之情況」，其等偵查中之證述，對被告甲○○均有證據能力。另證人丙○○、馮柏棠、王連瑞、丁○○、方文忠及李秋緣於警詢時之證詞，雖屬審判外之陳述，
    惟被告甲○○及其辯護人均未於言詞辯論終結前聲明異議，
    視為同意其證詞作為證據，有證據能力，合先敘明。
二、再本件被告甲○○、乙○○二人及其等辯護人於言詞辯論終
    結前，對於偵查卷附監聽譯文之證據能力，未為異議。而本
    件審理過程亦經進行交互詰問程序，前述證據復無顯不可信
    之情況，本院審酌採納該證據，無礙被告與辯護人等於程序
    上之彈劾詰問權利，認前開證據合於刑事訴訟法第一百五十
    九條之四、之五規定，因而具備證據能力，合先敘明。
三、證人丙○○、丁○○於警詢時之陳述，對被告乙○○有證據
    能力，其理由如下：
　(一)按被告以外之人於檢察事務官、司法警察官或司法警察調查
  　中所為之陳述，與審判中不符時，其先前之陳述具有較可信
    之特別情況，且為證明犯罪事實存否所必要者，得為證據，
    刑事訴訟法第一百五十九條之二亦有明定。
　(二)本件關於被告乙○○與甲○○共同犯如附表一編號二、五、
  　十、十二所示等事實，證人丙○○、丁○○於警詢時證稱其
    等向甲○○購買安非他命，曾於前揭時地，依甲○○指示與
    乙○○完成交易等情（見嘉義縣政府警察局嘉縣警刑偵字第
    ０九六００七０四一七號卷第一九頁、第二０頁、第二一頁
    、第四一頁、第四二頁、第四三頁），嗣證人丙○○、丁○○於本院審理時均改證稱其等向甲○○購買安非他命時，未
  　見乙○○參與，乙○○並未經手等情（見本院卷第一一二頁
    ）。顯見證人丙○○、丁○○於警詢時之陳述核與審判中所
    言不符。
  (三)經本院審酌證人丙○○、丁○○於施用安非他命遭警逮捕時
    ，即為前開警詢證述，斯時，證人丙○○、丁○○不致受有
    干擾，其等於警詢時之證詞應較為可信，且其等於警詢時之
    證述，與卷附監聽譯文所示情節，大抵相符，而其等於審理
    中之證詞，或前後不一，或與監聽譯文所示情形出入，自以
    其等於警詢時之證述較為可信。
  (四)其等於警詢時為證述前，均經警方踐行權利告知程序，並經
    訊問員警全程錄音，有筆錄及錄音光碟可憑。因此，無違法
    取供情事之任意陳述信用性應已受確實保障，復審酌其等於
    警詢時指認被告甲○○、乙○○，員警係提供包括被告在內
    共計三張照片任由被告指認，並未誘導證人，審酌警詢筆錄
    製作之原因、過程及其功能，及證人丙○○、丁○○應詢時
    之外部環境及條件，應無受到干預，及證人丙○○、丁○○
    於警局應詢時，衡情實無必要編飾損人又不利於己之詞等因
    素，據以觀察其信用性，其於警詢時之證據應具有特別可信
    之情況。
　(五)綜上，證人丙○○、丁○○於警詢時證述之事實，依上開說
  　明，具有可信之特別情況，且亦為證明犯罪事實存否所必要
    ，自有證據能力。
貳、實體部分：
一、訊據被告甲○○就前揭事實，除否認被告乙○○曾與其共同
    犯附表一編號二、五、十、十二部分，而認係其單獨犯之外
    ，業於本院審理時坦承不諱，核與證人丙○○、馮柏棠、王
    連瑞、丁○○、方文忠及李秋緣於警詢時之證述（見嘉義縣
    政府警察局嘉縣警刑偵字第０九六００七０四一七號卷第一
    九頁至第二一頁、第二八頁至第三０頁、第三五頁至第三六
    頁、第四一頁、第四二頁，臺灣嘉義地方法院檢察署九十六
    年度偵字第六０九號卷第六０頁、第六一頁）、證人王連瑞
    、丁○○、方文忠於偵查中之證述（見臺灣嘉義地方法院檢
    察署九十六年度偵字第六０九號卷第二七頁、第二八頁、第
    四三頁、第七六頁）及證人丁○○、丙○○於本院審理時之
    證述（見本院卷第一一一頁、第一一二頁、第一二二頁），
    大致相符，並有門號0000000000、000000
    0000號行動電話各一具、電子磅秤一臺及安非他命一小
    袋（毛重一二點五五公克）扣案可資佐證，足認被告甲○○
    所為前開任意性自白與事實相符，堪以採信。
二、訊據被告乙○○就前揭附表一編號二、五、十、十二所示之
    事實，固自承其曾接聽門號0000000000號行動電
    與丙○○、丁○○通話，惟辯稱係因甲○○或在開車，或因
    忙於他事未能接聽電話，其僅幫忙代接電話，並未參與毒品
    交易云云，惟查：
  (一)被告乙○○與甲○○共同犯如附表一編號二、五、十、十二
    所示，有證人丙○○、丁○○於警詢時證稱其等向甲○○購
    買安非他命，曾於前揭附表一編號二、五、十、十二所示時
    地，依甲○○指示與乙○○完成交易等情（見嘉義縣政府警
    察局嘉縣警刑偵字第０九六００七０四一七號卷第一九頁、
    第二０頁、第二一頁、第四一頁、第四二頁、第四三頁），
    及證人丁○○於偵查時證稱曾二度與甲○○女友購買安非他
    命等語（見臺灣嘉義地方法院檢察署九十六年度偵字第六０
    九號卷第四三頁）在卷可憑。
　(二)雖證人丙○○、丁○○於本院審理時均翻異前詞，均改證稱
　　向甲○○購買安非他命時，未見乙○○參與，係甲○○直接
　　交付其等安非他命，乙○○並未經手云云，證人丁○○並堅
    稱於本院所述比較實在云云（見本院卷第一一二頁），惟當
    檢察官質其是否於偵查中證稱曾向乙○○購買安非他命時，
    其亦坦承曾依甲○○指示，向甲○○之「女朋友」購得安非
    他命等語（見本院卷第一一二頁、第一一四頁），其雖立即
    表示該「女朋友」並非在庭被告乙○○，但當檢察官當庭提
    示丁○○於警詢時指認甲○○「女朋友」之結果時，其亦稱
    警詢當時之指認並無錯誤等語（見本院卷第一一三頁至第一
    一四頁），而經本院當庭核對丁○○於警詢時指認之甲○○
    「女朋友」照片，該「女朋友」確係被告乙○○，是證人丁○○於本院審理時之證述，前後不一，是否可採，已非無疑
    ；至證人丙○○雖亦堅稱未曾向乙○○購買過毒品云云，惟
    其亦證稱乙○○曾接聽過其撥打甲○○手機購買安非他命之
    電話，與其於警詢時所述相符，且依卷附九十五年八月二十
    五日被告乙○○與甲○○間之通話監聽譯文：「．．．乙○○：空河（即丙○○）哦。甲○○：對。乙○○：啊不就拿
    一個「二」的與一個「一」的。甲○○：對。」所示（見臺
    灣嘉義地方法院檢察署九十六年度警聲搜字第三四號卷第五
    四頁），該次通話聯絡時間為九十五年八月二十五日，與丙○○於警詢時證稱甲○○、乙○○共同販賣安非他命之時間
    即九十五年八月底某日（見嘉義縣政府警察局嘉縣警刑偵字
    第０九六００七０四一七號卷第二０頁），時間上接近，而
    觀該次通話內容，顯係被告乙○○獲悉丙○○欲購買安非他
    命，而向甲○○詢問如何處理之細節，此恰與丙○○於警詢
    時證述其曾依甲○○指示至甲○○家中向甲○○「女朋友」
    購買安非他命等情相符（見同前卷頁），證人丙○○於本院
    審理時之證述，既與事實相悖，自非可採；復審酌證人丙○○、丁○○二人警詢時之證述內容明確，且除前開監聽譯文
    外，尚有證人丁○○於九十五年十月一日撥打門號0000
    000000號行動電話與被告乙○○通話之監聽譯文，該
    譯文雖與檢察官起訴被告二人共同販賣之事實無涉，然其間
    所示「乙○○：你（要）多少？三嗎？丁○○：對啊！我有
    跟他（指甲○○）說了。乙○○：你要來家裡還是怎樣。丁○○：好啊！看要去那裡。乙○○：好，不然你過來家裡。
    丁○○：好。」之對話內容，足見乙○○與丁○○確曾因毒
    品交易而通聯，綜上觀之，應以證人丙○○、丁○○警詢時
    之證述與事實相符為可採，其等於本院審理時之證述，與客
    觀事實相違，顯係迴護之詞，不足採信。
三、查販賣第二級毒品安非他命係違法行為，非可公然為之，且
    有其獨特之販售路線及管道，復無公定價格，容易增減分裝
    之份量，而每次買賣之價量，可能隨時依雙方關係深淺、資
    力、需求量及對行情之認知、來源是否充裕、查緝是否嚴緊
    、購買者被查獲時供述購買對象之可能風險之評估等，而異
    其標準，非可一概而論，從而販賣之利得，一般除被告坦承
    犯行或價量俱臻明確外，委難察得實情，惟販賣之人從價差
    或量差中牟利之方式雖異，然其販賣行為在意圖營利則同一
    。本案被告雖未供述其販賣安非他命利得，致無法查得被告
    販賣之實際利得，惟被告與買受人非屬至親，當無可能甘冒
    重典而按購入價格屢次轉售而不求利得之理；復按一般民眾
    普遍認知毒品安非他命之非法交易政府一向查禁森嚴，且予
    以重罰，衡諸常情，倘非有利可圖，絕無平白甘冒被嚴查重
    罰高度風險之理，從而，舉凡其有償交易，除有足以反證其
    確係另基於某種非圖利本意之關係外，自難因無法查悉其販
    入價格，作為是否高價賣出之比較，即可謂其無營利之意思
    而阻卻販賣犯行之追訴；再依附表一所示，被告販賣安非他
    命每小包價格新臺幣（下同）一千元參酌以觀，益見其有營
    利意圖，灼然甚明。
四、被告甲○○犯如事實欄一、(一)及被告甲○○、乙○○共同犯
    如事實欄一、(二)，均事證明確，其等所辯被告乙○○未參與
    販賣安非他命犯行云云，並不可採，均應依法論科。
五、按安非他命係毒品危害防制條例第二條第二項第二款所稱之
    第二級毒品，不得持有、販賣，核被告甲○○、乙○○所為
    ，均係犯毒品危害防制條例第四條第二項之販賣第二級毒品
    罪。被告二人販賣前持有第二級毒品之行為，為販賣第二級
    毒品之重度行為所吸收，不另論罪。又按共同正犯犯行之分
    擔，不必每一階段均參與，只須分擔其一部分即可（最高法
    院三十四年上字第八六二號判例、四十六台上字第一三０四
    號判例意旨可資參照），又共同正犯以犯意聯絡範圍內，就
    共同正犯所實施犯罪行為之全部結果負責（最高法院五十年
    台上字第一０六０號判例意旨可供參照）。被告甲○○、乙○○二人就附表一編號二、五、十、十二所示犯行，互有犯
    意聯絡及行為分擔，均為共同正犯。被告甲○○所犯如附表
    一所示之各罪，被告乙○○所犯如附表一編號二、五、十、
    十二所示之各罪，犯意各別，行為互殊，均應予分論併罰。
    被告甲○○於九十五年間，因違反毒品危害防制條例經本院
    九十五年度易字第一六八號刑事判決，判處有期徒刑六月，
    如易科罰金以銀元三百元折算一日，於九十五年六月十六日
    確定，並於同年七月十四日易科罰金執行完畢，有臺灣高等
    法院被告前案紀錄表附卷可按，其因犯罪經判處有期徒刑確
    定執行完畢五年內「故意」再犯本案法定刑為有期徒刑以上
    之前開各罪，均為累犯，除其中法定刑最高為無期徒刑，依
    法不得加重外，應各依刑法第四十七條第一項規定，加重其
    刑。爰審酌被告甲○○、乙○○各有多項前案紀錄，有臺灣
    高等法院被告前案紀錄表二份附卷可按，被告二人素行不佳
    ，其等意圖販毒營利之動機、目的、犯罪手段；依其等陳述
    ，其等均國中畢業，智識程度不佳；被告甲○○販賣安非他
    命所得四萬九千元，所得雖不多，然為謀私利，販賣安非他
    命多達二十五次，被告乙○○販賣所得七千元，所得尚微，
    惟無視國家杜絕毒品犯罪之禁令，共同販賣安非他命四次，
    其等所犯對社會已造成一定危害，及被告甲○○犯後坦承犯
    行態度良好已知悔悟，被告乙○○矢口否認犯行態度不佳等
    一切情狀，各量處如主文所示之刑，並各定其應執行刑。
六、扣案之第二級毒品安非他命一小袋（毒品與小包裝袋無從析
    離）毛重一二點五五公克，屬毒品危害防制條例第二條第二
    項第二款所規定之第二級毒品，為違禁物，應依同條例第十
    八條第一項前段規定，宣告沒收銷燬之。扣案之門號000
    0000000號、0000000000號行動電話二具
    及電子磅秤一臺，為被告甲○○所有，係供被告甲○○或供
    被告甲○○、乙○○共同犯本件販賣第二級毒品安非他命所
    用之物，均應依毒品危害防制條例第十九條第一項規定宣告
    沒收（該等物品既經扣案，即無全部或一部不能沒收之問題
    ，自無併諭知不能沒收時追徵價額或以其財產抵償之必要）
    。本件被告甲○○販賣第二級毒品，販毒所得財物（各如附
    表一各編號交易金額欄所示）共四萬九千元，應依毒品危害
    防制條例第十九條第一項規定，併予宣告沒收，如全部或一
    部不能沒收時，並以其財產抵償之（應沒收物為金錢，故無
    追徵價額之問題），其中如附表一編號二、五、十、十二交
    易金額欄所示金額部分，合計七千元，為被告甲○○、乙○○二人共同販賣第二級毒品所得之財物，應連帶沒收之，如
    全部或一部不能沒收時，以被告甲○○、乙○○財產連帶抵
    償之。至扣案如附表二所示之物，雖係分屬被告甲○○、乙○○所有，並無積極證據可資證明與本件犯罪有關，且經被
    告否認在卷，爰不併諭知沒收，附此敘明。
七、公訴意旨另以：被告乙○○與甲○○意圖營利，共同基於販
    賣第二級毒品安非他命之犯意聯絡，二人偕同完成如附表一
    編號一、三、四、六至九、十一、十三至二十五所示之犯行
    ，因認被告乙○○就此部分共同涉犯毒品危害防制條例第四
    條第二項販賣第二級毒品罪嫌云云。訊據被告乙○○堅詞否
    認有何上揭販賣安非他命犯行，經核卷存事證，除能證明被
    告乙○○與甲○○共同販賣安非他命如附表一編號二、五、
    十、十二所示犯行外，別無其他積極證據可以證明被告乙○○尚有其他販賣安非他命之犯行，而除起訴書犯罪事實欄為
    此部分之記載外，公訴人亦未再舉證證明，被告乙○○此部
    分犯罪即屬不能證明，應為無罪之諭知。
據上論斷，應依刑事訴訟法第二百九十九條第一項前段、第三百
零一條第一項，毒品危害防制條例第四條第二項、第十八條第一
項前段、第十九條第一項，刑法第十一條前段、第二十八條、第
四十七條第一項、第五十一條第五款，判決如主文。
本案經檢察官廖俊豪到庭執行職務。
中　　華　　民　　國　九十六　　年　　十　　月　　三　日
                  刑事第二庭審判長法　官　沈福財
                                  法  官　卓春慧
                                  法  官　陳正昇
上列正本證明與原本無異。
如不服本判決，應於判決送達後十日內向本院提出上訴狀，上訴
書狀依法應敘述具體理由，如未敘述具體理由者，應於上訴期間
屆滿後二十日內補提理由書於本院（均應附繕本）。
中　　華　　民　　國　九十六　　年　　十　　月　　三　日
                  　　　　　　　　書記官　侯麗茹
毒品危害防制條例第4條
製造、運輸、販賣第一級毒品者，處死刑或無期徒刑；處無期徒
刑者，得併科新臺幣 1 千萬元以下罰金。
製造、運輸、販賣第二級毒品者，處無期徒刑或 7 年以上有期徒
刑，得併科新臺幣 7 百萬元以下罰金。
製造、運輸、販賣第三級毒品者，處 5 年以上有期徒刑，得併科
新臺幣 5 百萬元以下罰金。
製造、運輸、販賣第四級毒品者，處 3 年以上 10 年以下有期徒
刑，得併科新臺幣 3 百萬元以下罰金。
製造、運輸、販賣專供製造或施用毒品之器具者，處 1 年以上 7
年以下有期徒刑，得併科新臺幣 1 百萬元以下罰金。
前五項之未遂犯罰之。
